# 关于没有产权房屋的会计处理问题

提问人：TICKTOCK 时间：2015-12-08 16:18:56
企业租地，约定在该地上建设房屋，但建房屋没有产权，企业自用该房屋， 10 年后该房屋移交部队。请问这个房屋从建造到最后移交不对该如何进行会计处理呢？

回答人：chenyiwei
因为是在租入的土地上建造房屋，类似于经营租入固定资产改良，因此一般确认为长期待摊费用，按租赁年限和房屋本身可使用年限两者孰短摊销。如果期满交还给出租方时出租方会给予适当补偿的，则预计可收到的补偿款可以作为预计净残值；否则预计净残值为零。

提问人：待兔者 时间：2016-03-13 15:29:28
为什么不确认为固定资产呢？

回答人：chenyiwei
这是参考固定资产准则应用指南的规定，对经营租入固定资产改良作为长期待摊费用。